臺灣士林地方法院民事裁定
110年度司繼字第1893號
聲  請  人  劉文鎮  
上列聲請人聲請選任被繼承人遺產管理人事件，本院裁定如下：
    主  文
選任陳鴻基律師（男、年籍資料詳卷、事務所設於臺北市○○區○○
○路○段00號10樓之1）為被繼承人賴家祥之遺產管理人。
准對被繼承人賴家祥（男、民國00年0月00日生、身分證統一編
號：Z000000000號，生前籍設新北市○○區○○○路000巷0號5樓，已
於民國109年6月24日死亡）之大陸地區以外繼承人為承認繼承之
公示催告。
被繼承人賴家祥之大陸地區以外繼承人，應自前項公示催告最後
揭示法院公告處、資訊網路及其他適當處所之日起壹年貳月內承
認繼承。上述期限屆滿，無繼承人承認繼承時，被繼承人賴家祥
之遺產，於清償債權並交付遺贈物後，如有剩餘即歸屬國庫。
聲請程序費用由被繼承人賴家祥之遺產負擔。
    理  由
一、按先順序繼承人均拋棄其繼承權時，由次順序之繼承人繼承
    ，其次順序繼承人有無不明或第四順序之繼承人均拋棄其繼
    承權者，準用關於無人承認繼承之規定，民法第1176條第6
    項定有明文。次按繼承開始時，繼承人有無不明，而無親屬
    會議或親屬會議未於1 個月內選定遺產管理人者，利害關係
    人得聲請法院選任遺產管理人，並由法院依公示催告程序，
    定6 個月以上之期限，公告繼承人，命其於期限內承認繼承
    ，民法第1177條、第1178條第1 項、第2 項規定甚明。
二、本件聲請意旨略以：被繼承人賴家祥積欠聲請人債權未清償
    ，因被繼承人已於民國109年6月24日死亡，而其繼承人均已
    拋棄繼承，是否仍有應繼承人不明，其親屬會議亦未於1 個
    月內選定遺產管理人，致聲請人對其遺產無法行使權利，爰
    依法聲請為被繼承人選任遺產管理人等語，並提出戶籍謄本
    、本院家事庭通知、繼承系統表、土地所有權狀、土地及建
    物登記第一類謄本、借據、本票、他項權利證明書、抵押權
    設定契約書等件為證。
三、經查，聲請人主張上開事實，業據提出上開證據為佐，並經
    本院依職權調閱本院109年度司繼字第1312 號拋棄繼承事件
    卷宗查核無誤，自堪信為真正。又聲請人既為被繼承人之債
    權人，其對於被繼承人之遺產具有利害關係，自屬法律上之
    利害關係人，故其聲請選任被繼承人之遺產管理人，洵屬有
    據，應予准許。茲審酌律師對法律學有專精，持有具高度公
    信力之專門職業技術執照，對於遺產管理事件應較熟稔，較
    能積極有效地發揮遺產之最大效益，亦較可避免債權人債權
    追索困難之缺失，故本院認為聲請人所陳報之陳鴻基律師為
    適宜擔任遺產管理人之人選，且陳鴻基律師亦出具同意書表
    示同意擔任本件被繼承人之遺產管理人，此有願任同意書、
    法務部律師查詢系統基本資料、律師證書在卷可稽，爰選任
    陳鴻基律師為被繼承人之遺產管理人，併依民法第1178條第
    2 項規定為承認繼承之公示催告。
四、依家事事件法第127 條，裁定如主文。
五、如不服本裁定，應於裁定送達後10日內，以書狀向本院提出
    抗告狀，並繳納抗告費新臺幣1,000 元。
　　
中　　華　　民　　國　　111 　年　　2 　　月　　17　　日
                  家事庭司法事務官